# [【请教陈版主】预付大额广告费的会计处理

提问人：晴天 1920 时间：2017-08-05 10:27:40
陈版主您好，我们公司存在大额预付广告费，金额达几百万元，我们公司预付款项核算项目纯粹为材料供应商，所以我们将预付广告费计入“其他应收款”会计科目，请问在做报表时是否需要将预付广告费从其他应收款重分类至预付款项？谢谢！

回答人：chenyiwei
如果对应于尚未提供的未来期间广告服务，则对应的预付款类似于以前的待摊费用，可以列作其他流动资产；如果对方的合同义务已经履行完毕，也不排除这部分广告费余额应在本期全部费用化处理。

提问人：yuan_zhouil 时间：2018-04-24 17:00:43
请教下陈版主，如果广告费已开，根据合同费用属于下一个月，那在当月应怎么处理呢，可以做预付账款吗？

回答人：chenyiwei
可以，一般列报为其他流动资产。